---
title: "LASSO_glmnet"
date: "`r Sys.Date()`"
author: "ylChen"
output:
  rmdformats::downcute:
    self_contained: true
---

## 0. 加载数据

 * 表达量，分组
 
```{r,collapse=TRUE}
rm(list = ls()) 
options(stringsAsFactors = F)
library(glmnet)
library(ggpubr)
library(patchwork)

load('../data/outTab.Rdata')
load('../data/outTab_grouplist.Rdata')
modules <- read.csv('../data/wgcna_genes_in_each_modules.csv')
head(modules)
outTab[1:4,1:4]
head(modType)

```

## 1. 处理矩阵

 * x，y

```{r,collapse=TRUE}
table(modules$mergedColors)

#提取greenyellow模块基因
modules <- modules[which(modules$mergedColors=='greenyellow'),]
rownames(modules) <- modules[,1]
a <- rownames(modules)
modules <- modules[,-1]
modules <- as.data.frame(modules)
rownames(modules) <- a
dim(modules)

#提取模块基因表达量,列基因，行样本
exprSet <- outTab[rownames(modules),]
x <- t(exprSet)
x[1:4,1:4]

#分组，numeric
group_list <- ifelse(grepl('CT',modType$modType),'0','1')
y <- as.numeric(group_list)
y
save(x,y,file='../data/input_lasso.rdata')
```

## 3. LASSO建模

 * cv.glmnet默认用十折交叉验证，挑选合适的λ值
 * 两条虚线分别指示了两个特殊的λ值,一个是lambda.min,一个是lambda.1se,这两个值之间的lambda都认为是合适的。lambda.1se构建的模型最简单，即使用的基因数量少，而lambda.min则准确率更高一点，使用的基因数量更多一点
 * 用这两个λ值重新建模
 
```{r,collapse=TRUE}
rm(list = ls()) 
load('../data/input_lasso.rdata')
#挑选合适的λ值
#计算1000个，画图，筛选表现最好的λ值
#alpha = 1 lasso回归，alpha = 0，岭回归
#family=‘gaussian’拟合线性模型；‘binomial’拟合logistic模型
cv_fit <- cv.glmnet(x=x, y=y, nlambda = 1000,alpha = 1)
jpeg("../pic/lasso.jpg",units="in", width=9, height=6,res=650)# res规定输出idp
plot(cv_fit)
dev.off()
plot(cv_fit)
```

 * 这两个值体现在参数lambda上。有了模型，可以将筛选的基因挑出来了。所有基因存放于模型的子集beta中，用到的基因有一个s0值，没用的基因只记录了“.”，所以可以用下面代码挑出用到的基因。

```{r,collapse=TRUE}
#2.2 用这两个λ值重新建模
model_lasso_min <- glmnet(x=x, y=y, alpha = 1, lambda=cv_fit$lambda.min)
model_lasso_1se <- glmnet(x=x, y=y, alpha = 1, lambda=cv_fit$lambda.1se)
head(model_lasso_min$beta)

choose_gene_min=rownames(model_lasso_min$beta)[as.numeric(model_lasso_min$beta)!=0]
choose_gene_1se=rownames(model_lasso_1se$beta)[as.numeric(model_lasso_1se$beta)!=0]
length(choose_gene_min) 
length(choose_gene_1se) 

```
## 4. 预测自己

 * newx参数是预测对象。输出结果lasso.prob是一个矩阵，第一列是min的预测结果，第二列是1se的预测结果，预测结果是概率，或者说百分比，不是绝对的0和1。

 * 将每个样本的生死和预测结果放在一起，直接cbind即可

```{r,collapse=TRUE}
lasso.prob <- predict(cv_fit, newx=x , s=c(cv_fit$lambda.min,cv_fit$lambda.1se) )
re <- cbind(y ,lasso.prob)
head(re)

```
## 4. 箱式图选择

```{r,collapse=TRUE}
re <- as.data.frame(re)
colnames(re) <- c('event','prob_min','prob_1se')
re$event <- as.factor(re$event)
 
p1 = ggboxplot(re, x = "event", y = "prob_min",
               color = "event", palette = "jco",
               add = "jitter")+ stat_compare_means()
p2 = ggboxplot(re, x = "event", y = "prob_1se",
               color = "event", palette = "jco",
               add = "jitter")+ stat_compare_means()

#观察点的分布，更加接近0/1分组，就选其λ
p1+p2
```





